臺灣花蓮地方法院民事判決　　　　　　　　96年度親字第24號
原　　　告　丙○○
　　　　　　　　　　　　16弄.
被　　　告　甲○○
特別代理人　乙○○
上列當事人間請求確認父子女關係不存在事件，本院於95年6月
5日言詞辯論終結，判決如下：
    主  文
確認原告丙○○（女、民國○○年○月○日生、身分證統一編號：Ｚ
000000000號）與被告甲○○（男、民國○○年○月○日生、身分證
統一編號：Ｚ000000000號）間之親子關係不存在。
訴訟費用由被告負擔。
    事實及理由
一、按無訴訟能力人有為訴訟之必要，而無法定代理人，或法定
    代理人不能行代理權者，其親屬或利害關係人，得聲請受訴
    法院之審判長，選任特別代理人，為民事訴訟法第51條第2
    項定有明文。被告罹精神分裂症，自民國（下同）56年起即
    居住於行政院衛生署玉里醫院，有診斷證明書1紙在卷，爰
    依聲請選任被告侄女乙○○為特別代理人，核先敘明。
二、原告主張：原告之母莊林榮妹與被告於民國（下同）46年9
    月11日結婚，原住於桃園縣平鎮鄉，惟被告於54年間罹患精
    神分裂症走失，長期失蹤與原告之母莊林榮妹未同居，而原
    告係於65年7月1日出生，原告出生之日回溯受胎期間，皆於
    被告與原告之母莊林榮妹婚姻關係存續中受婚生推定為被告
    所生子女，惟實際上原告係生母莊林榮妹與訴外人所生，原
    告之生父非被告，爰依民事訴訟法第247第1項前段規定，訴
    請確認原告與被告間之親子關係不存在。
三、被告則稱:自認原告主張之事實。
四、查原告主張之事實，業據其提出戶籍謄本2份為證、長庚醫
    院親子鑑定報告書1份、行政院衛生署玉里醫院診斷證明書1
    份為證，應認原告之主張為真實。
五、按確認法律關係之訴，非原告有即受確認判決之法律上利益
    者，不得提起之；前項確認法律關係基礎事實存否之訴，以
    原告不能提起他訴訟者為限，民事訴訟法第247條第1項前段
    、第2項訂有明文。本件原告之出生日期在莊林榮妹與被告
    之婚姻關係存續中，依民法第1063條第1項規定，受婚生推
    定為被告之子女，惟原告實與被告無血緣關係，已如前述，
    然因戶籍登記原告為被告之子女，實已對原告之權利義務有
    所影響，亦即原告在私法上之地位因此有受侵害之危險，原
    告自得提起確認其與被告間之親子關係不存在之訴，以除去
    私法上身分地位不安之狀態，應認原告提起本件訴訟有即受
    確認判決之法律上利益。是原告依上開規定提起本件確認親
    子關係不存在之訴，洵屬合法有據。
六、從而，原告依民事訴訟法第247條第1項規定請求確認原告與
    被告間之親子關係不存在，為有理由，應予准許。
七、結論：原告之訴為有理由，依民事訴訟法第78條，判決如主
    文。
中　　華　　民　　國　　96　　年　　6　　月　　19　　日
                          臺灣花蓮地方法院家事法庭
                              法　    官　陳 淑 媛
上列正本證明與原本無異。
如對本判決不服，應於送達後20日內，向本院提出上訴狀（應抄
附繕本）。
　　　　　　　　　　　　　　　法院書記官　徐 文 彬
中　　華　　民　　國　　96　　年　　6　　月　　20　　日
